
DATA - PROYECTO ESTADISTICA 2


```{r}
link="data_final_proyecto_stad2.xlsx"

library(openxlsx)
data=read.xlsx("data_final_proyecto_stad2.xlsx",
                sheet=1,
                startRow=1,
                skipEmptyRows=T,skipEmptyCols=T)
head(data)
```

```{r}
str(data)
```

```{r}
data=data[,-c(2,3)] 
```

```{r}
data=na.omit(data)
str(data)
```

```{r}
data=na.omit(data)
data[,4]=as.numeric(data[,4])
```

```{r}
str(data)
```

```{r}
data[,7]=as.factor(data[,7])
```

```{r}
summary(data)
```


Regresión Beta 
Dependiente: Porcentaje acotado

```{r}
library(betareg)
#VD:porcentaje de participación femenina en elecciones provinciales 2018
#VIs:Minoria.etnica_M , Al.me.secu_M,  TrabajoRemu_M, Conexion_Internet_M,Sin.seg.sal_M, 


sub2=c('Porcentaje_M','Al.me.secu_M', 'TrabajoRemu_M', 'Conexion_Internet_M', 'Sin.seg.sal_M')
reg5=data[,sub2]
modelBeta=betareg(Porcentaje_M~.,data=reg5)
summary(modelBeta)
```


Lamentablemente nuestra región no corre debido a que nuestros valores mínimosde  la dependiente, se concentrna mucho en el 0,  por lo tanto es una data muy heterogenea (varía mucho). Por este motivo cambiamos nuestra dependiente a una dicotómica: si en caso hay o no participación de mujeres en las elecciones de alcaldías provinciales 2018, en ese sentido pasaríamos a utilizar una regresión binominal (regresión logística)
```{r}
str(reg5$Porcentaje_M)
```

```{r}
summary(data$Porcentaje_M)
```

```{r}
table(reg5$Porcentaje_M)
```




